臺灣高雄地方法院民事判決　　　　　　　94年度訴字第1580號
原　　　告　丁○○
訴訟代理人　葉銘進律師
被　　　告　三通裝卸股份有限公司
法定代理人　乙○○
訴訟代理人　甲○○
　　　　　　丙○○律師
　　　　　　戊○○律師
上列當事人間請求損害賠償事件，經本院於民國94年9 月13日言
詞辯論終結，判決如下：
  主  文
被告應給付原告新臺幣壹佰伍拾萬元，及自民國九十四年七月二
十日起至清償日止，按週年利率百分之五計算之利息。
訴訟費用由被告負擔。
本判決於原告以新臺幣伍拾萬元供擔保後，得假執行。
  事實及理由
一、按訴狀送達後，原告不得將原訴變更或追加他訴，但擴張或
    減縮應受判決事項之聲明者，不在此限，民事訴訟法第 255
    條第1 項第3 款定有明文。本件原告於起訴狀請求判決被告
    應給付賠償之金額為新臺幣（下同）200 萬元，嗣於民國94
    年9 月13日言詞辯論期日減縮請求為150 萬元，其減縮損害
    賠償部分，核屬減縮應受判決事項之聲明，揆諸首揭規定，
    於法有據，合先敘明。
二、原告主張：原告與訴外黃進鳴均為被告之員工，黃進鳴係擔
    任推高機司機，原告則職司卸貨員之工作。嗣於92年5 月 9
    日上午10時許，二人在高雄港53號碼頭一同起卸貨物時，因
    黃進鳴操作推高機時，不慎將堆置之鉛塊推倒，壓傷在旁之
    原告，致原告受有左髖關節骨折脫臼合併左坐骨神經傷害、
    左下肢無力麻痺、垂足、運動功能障礙、左髖疼痛、功能不
    全等傷害，而經勞工保險局審定為原告之殘廢程度符合殘廢
    等級8 之標準。爰依民法第184 條第1 項、第188 條第1 項
    、第193 條第1 項侵權行為損害賠償之法律關係，僅請求被
    告應給付依原告於事故前每月薪資為27,600元，年所得331,
    200 元，殘廢8 等級之減少勞能力之比例61‧52% 計算，原
    告每年減少勞動能力之損失為203,754 元（331,200 ×61‧
    52 %＝203,754 元，元以下捨棄），及原告係64年3 月19日
    生，於93年6 月4 日經治療後診斷為殘廢時年滿29歲餘，自
    年30歲算至60歲退休，原告之減少勞動能力年數為20年，並
    依霍夫曼計算式扣除中間利息後，可一次請求之金額為2,87
    6,205 元（203,754 ÷1,000,000 ×14,110,670＝2,876,20
    5, 726元）中之1,500,000 元等情。並聲明：(一)被告應給付
    原告150 萬元，及自起訴狀繕本送達之翌日起至清償日止，
    按週年利率5%計算之利息。(二)願供擔保請准宣告假執行。
三、被告固於94年9 月13日言詞辯論期日時，對原告主張之事實
    及請求減損勞動能力之金額150 萬元為自認，惟仍以由法院
    依法判決等語置辯。並聲明：駁回原告之訴。
四、得心證之理由：
（一）按因故意或過失，不法侵害他人之權利者，負損害賠償責
      任；受僱人因執行職務，不法侵害他人之權利者，由僱用
      人與行為人連帶負損害賠償責任；又不法侵害他人之身體
      或健康者，對於被害人因此喪失或減少勞動能力或增加生
      活上之需要時，應負損害賠償責任；次按給付無確定期限
      者，債務人於債權人得請求給付時，經催告而未為給付，
      自受催告時起，負遲延責任。其經債權人起訴而送達訴狀
      ，與催告有同一之效力；再遲延之債務，以支付金錢為標
      的者，債權人得請求依法定利率計算之遲延利息；而法定
      週年利率為5%，民法第184 條第1 項、第188 條第1 項前
      段、第193 條第1 項、第229 條第2 項、第233 條第1 項
      前段、第203 條分別定有明文。
（二）本件原告主張之事實，業據其提出高雄醫學大學附設中和
      紀念醫院診斷證明書、勞工保險殘廢診斷書、勞工保險局
      94年6 月14日核發原告殘廢等級為8 之職業傷病殘廢給付
      函、各級殘廢等級喪失或減少勞動能力比率表各1 紙為證
      ，並經被告自認在卷，本院依調查證據之結果，堪認原告
      之主張為真實。則揆諸首揭說明，本件原告依侵權行為之
      法律關係，請求被告給付原告150 萬元，及自起訴狀繕本
      送達翌日即94年7 月20日起至清償日止，按週年利率5%計
      算之利息，為有理由，應予准許。
五、原告陳明願供擔保以代釋明聲請宣告假執行，經核與法律規
    定相符，爰酌定如主文第3 項相當之擔保金額，准許之。
六、據上論結，本件原告之訴為有理由，依民事訴訟法第78條、
    第390 條第2 項，判決如主文。
中　　華　　民　　國　　94　　年　　9 　　月　　27　　日
                    民事第二庭   法　官  柯彩燕
正本係照原本作成。
如對本判決上訴，須於判決送達後20日內向本院提出上訴狀（須
附繕本）。
中    華    民    國    94    年    9     月    27    日
                                 書記官  王紀芸
